臺灣臺北地方法院刑事判決　　　　　　100年度交易字第427號
公　訴　人　臺灣臺北地方法院檢察署檢察官
被　　　告　王煌遠
上列被告因業務過失傷害案件，經檢察官提起公訴（一○○年度
偵字第一○五二八號），被告於審理中為有罪之陳述，經本院裁
定改行簡式審判程序，判決如下：
    主  文
王煌遠從事業務之人，因業務上之過失傷害人，處有期徒刑月
，如易科罰金，以新臺幣壹仟元折算壹日。
    事  實
一、王煌遠係計程車司機，以載客為業，為從事駕駛業務之人，
    於民國一○○年五月六日中午十二時四十八分許，駕駛車牌
    號碼四一六─ＹＰ號營業小客車，沿臺北市中正區○○○路
    路由北往南方向行駛，行駛至濟南路口，欲左轉該路口時，
    適劉思伶騎乘車牌號碼ＡＴＦ─三一七號重型機車沿臺北市
    中正區○○○路由南往北方向直行而來，王煌遠本應注意其
    為轉彎車應讓直行車先行，並隨時採取必要之安全措施，而
    依當時情形並無不能注意之情事，竟疏未注意暫停讓直行車
    先行，雙方閃避不及，王煌遠之營業小客車右前車身因而與
    劉思伶之重型機車前側車身擦撞，劉思伶隨即人車倒地，而
    受有右側股骨骨折、顱底骨折、顏面骨骨折、顱內出血、蜘
    蛛膜下腔出血、硬腦膜上出血、硬腦膜下出血、右側尺骨橈
    骨骨折及右手第五指骨折等傷害。王煌遠於肇事後即停留現
    場，於臺北市政府警察局中正第一分局交通分隊警員前往現
    場處理、未發覺真正肇事人時，即坦承為肇事人而接受裁判
    。
二、案經被害人劉思伶之父劉純正訴由臺北市政府警察局中正第
    一分局報告臺灣臺北地方法院檢察署檢察官偵查起訴。
    理  由
一、本件被告所犯非死刑、無期徒刑、最輕本刑為三年以上有期
    徒刑之罪，或高等法院管轄第一審之案件，被告於本院審理
    中，就被訴事實為有罪之陳述，經告以簡式審判程序之旨，
    並聽取檢察官及被告之意見後，本院裁定進行簡式審判程序
    ，是本件之證據調查，依刑事訴訟法第二百七十三條之二規
    定，不受同法第一百五十九條第一項、第一百六十一條之二
    、第一百六十一條之三、第一百六十三條之一及第一百六十
    四條至第一百七十條規定之限制，合先敘明。
二、上揭事實，業據被告王煌遠歷於警詢、偵查及本院審理時均
    坦承不諱，核與告訴人劉純正於警詢、偵查及本院審理時指
    訴情節相符，並有臺北市政府警察局中正第一分局交通分隊
    道路交通事故現場圖、交通事故談話紀錄表影本各一紙、車
    禍現場照片十三幀及行車紀錄器翻拍照片四幀附卷足憑（偵
    查卷第八頁至第十一頁、第十五頁至第二十一頁參照）。而
    被害人劉思伶確因本件車禍而受有右側股骨骨折、顱底骨折
    、顏面骨骨折、顱內出血、蜘蛛膜下腔出血、硬腦膜上出血
    、硬腦膜下出血、右側尺骨橈骨骨折及右手第五指骨折等傷
    害，於同日前往國立臺灣大學醫學院附設醫院治療一節，亦
    有該院一○○年五月十一日診斷證明書影本一紙附卷可佐（
    偵查卷第四十三頁參照），足認被告之自白與事實相符，是
    被告王煌遠就被害人劉思伶之傷害，應負過失責任，且其過
    失行為與被害人劉思伶之傷害結果間，復有相當因果關係，
    本件事證明確，被告之犯行堪以認定，應依法論科。
三、按刑法上所謂業務，係以事實上執行業務者為標準，即指個
    人基於其社會地位，以反覆執行同種類之行為為目的之社會
    活動而言；而所謂業務上之行為，指其事實上執行業務之行
    為而言，汽車駕駛人之駕駛工作，乃隨時可致他人身體生命
    於危險之行為，並係具有將該行為繼續、反覆行使之地位之
    人，因此應有經常注意俾免他人於危險之特別注意義務。故
    其駕駛該車本屬其社會活動之一，在社會上有其特殊之屬性
    （地位），其本於此項屬性（地位）而駕車，自屬基於社會
    生活上之地位而反覆執行事務，因之，在此地位之駕車，不
    問其目的為何，均應認其係業務之範圍（最高法院二十九年
    上字第三三六四號、七十五年臺上字第一六八五號判例意旨
    、六十八年度第五次刑事庭庭推總會決議(一)參照）。本件被
    告王煌遠係計程車司機，為從事駕駛業務之人，其因駕駛過
    失致被害人劉思伶受有傷害結果，核其所為，係犯刑法第二
    百八十四條第二項前段業務過失傷害罪。被告於肇事後，俟
    員警前往現場處理時，被告在場並承認為肇事者，有臺北市
    ○○○○○道路交通事故肇事人自首情形紀錄表一紙附卷足
    憑（本院卷第二三頁參照），顯見被告已向該管公務員申述
    犯罪事實，而不逃避裁判，合於刑法第六十二條前段所定對
    於未發覺之犯罪自首而接受裁判之要件，爰依該條規定減輕
    其刑。爰審酌被告無何前科紀錄、素行良好，身為計程車司
    機，本應盡較高之注意義務，惟仍疏於遵守交通規則以維行
    車安全，過失致被害人所受傷害程度，犯後未能與告訴人達
    成和解、賠償損害，然坦承犯行，態度尚可等一切情狀，量
    處如主文所示之刑，並諭知易科罰金之折算標準。
據上論斷，應依刑事訴訟法第二百八十四條之一、第二百七十三
條之一第一項、第二百九十九條第一項前段，刑法第二百八十四
條第二項前段、第六十二條前段、第四十一條第一項前段，刑法
施行法第一條之一，判決如主文。
本案經檢察官王巧玲到庭執行職務。
中    華    民    國   100    年    8     月    10    日
                  刑事第九庭    法  官  徐淑芬
以上正本證明與原本無異。
如不服本判決，應於判決送達後十日內向本院提出上訴狀（應抄
附繕本）。告訴人劉純正如對於本判決不服者，應具備理由請求
檢察官上訴，其上訴期間之計算係以檢察官收受判決正本之日期
為準。
                                書記官  劉郅享
中    華    民    國   100    年    8     月    10    日
附錄本案論罪科刑法條全文：
中華民國刑法第二百八十四條
因過失傷害人者，處六月以下有期徒刑、拘役或五百元以下罰金
，致重傷者，處一年以下有期徒刑、拘役或五百元以下罰金。
從事業務之人，因業務上之過失傷害人者，處一年以下有期徒刑
、拘役或一千元以下罰金，致重傷者，處三年以下有期徒刑、拘
役或二千元以下罰金。